臺灣臺北地方法院民事裁定
111年度聲字第344號
聲  請  人  丁惠珊  


相  對  人  邱慶鐘  
上列當事人間聲請停止執行事件，本院裁定如下： 
    主  文
聲請人於提供擔保新臺幣212,288元後，本院111年度司執字第45
034號請求給付扶養費強制執行事件之執行程序，於本院111年度
訴字第2770號債務人異議之訴事件判決確定、和解、調解或撤回
起訴前，應暫予停止。
    理  由
一、本件聲請意旨略以：緣相對人前持臺灣新北地方法院108年
    度家親聲字第688號、第689號裁定、臺灣新北地方法院109
    年度家親聲抗字第102號裁定，聲請對聲請人名下之財產為
    強制執行，並經本院民事執行處以111年度司執字第45034號
    請求給付扶養費強制執行事件(下稱系爭強制執行事件)受理
    。惟聲請人以其對相對人尚有扶養費債權可主張抵銷為由，
    依強制執行法第14條第2項之規定，向本院提起債務人異議
    之訴，並經本院以111年度訴字第2770號債務人異議之訴事
    件(下稱系爭債務人異議之訴事件)受理。準此，因系爭強制
    執行事件之執行程序倘不暫予停止，將造成聲請人難以回復
    之損害，是聲請人爰依強制執行法第18條第2項之規定，聲
    請本院裁定系爭強制執行事件之執行程序應暫予停止等語。
二、按強制執行程序開始後，除法律另有規定外，不停止執行。
    有回復原狀之聲請，或提起再審或異議之訴，或對於和解為
    繼續審判之請求，或提起宣告調解無效之訴、撤銷調解之訴
    ，或對於許可強制執行之裁定提起抗告時，法院因必要情形
    或依聲請定相當並確實之擔保，得為停止強制執行之裁定。
    強制執行法第18條第1項、第2項定有明文。次按為免執行程
    序長期延宕，有損債權人之權益，故強制執行程序開始後，
    原則上不停止執行。於債務人提起異議之訴，法院因必要情
    形或依聲請定相當並確實之擔保，始得為停止強制執行之裁
    定。所謂必要情形，固由法院依職權裁量定之。然法院為此
    決定，應就異議之訴在法律上是否顯無理由，以及如不停止
    執行，將來是否難於回復執行前之狀態，及倘予停止執行，
    是否無法防止債務人濫行訴訟以拖延執行，致債權人之權利
    無法迅速實現等各種情形予以斟酌，以資平衡兼顧債務人及
    債權人雙方之利益，此有最高法院98年度台抗字第375號裁
    定足資參照。再按法院依上開規定所定擔保金額以為准許停
    止強制執行之裁定者，該項擔保係備供債權人因停止執行所
    受之損害，其數額應依標的物停止執行後，債權人未能即時
    受償或利用該標的物所受之損害額，或其因另供擔保強制執
    行所受之損害額定之，非以標的物之價值或其債權額為依據
    ，此則有最高法院95年台抗字第104號裁定可資參照。
三、經查，聲請人主張其已向本院提起系爭債務人異議之訴事件等情，業經本院職權調閱系爭債務人異議之訴案件卷宗查明無訛，堪信為真實；又聲請人提起系爭債務人異議之訴事件之理由，依形式觀之，難認有顯無理由之情形；另系爭強制執行事件所執行之標的為聲請人之薪資債權，應足認系爭強制執行事件之執行程序倘未暫予停止，確將造成聲請人難以回復之損害。準此，聲請人本件停止執行之聲請，經核與強制執行法第18條第2項之規定並無不合，自應予准許。
四、惟聲請人本件停止執行之聲請，雖應予准許，然系爭強制執
    行事件之停止執行，將有損於相對人之權益，是為平衡兼顧
    雙方之權益，本院爰依強制執行法第18條第2項之規定，命
    聲請人為相對人供適當之擔保後，方得停止執行系爭強制執
    行事件之執行。按債務人異議之訴之訴訟標的為該債務人之
    異議權，法院核定此訴訟標的之金額或價額，應以該債務人
    本於此項異議權，請求排除強制執行所有之利益為準，經查
    ，相對人於系爭強制執行事件所請求債權額，應為60,000元
    及自111年9月起至未成年子女邱Ｏ宏(98年11月19日生)、丁Ｏ
    杰(104年8月19日生)成年之日止，按月各給付5,000元，合
    計應為1,275,000元(計算式：60,000元＋5,000元×87月＋5,00
    0元×156月＝1,275,000元)，應可知系爭債務人異議之訴事件
    為不可上訴至第三審之一般民事訴訟案件，依各級法院辦案
    期限實施要點規定，可推得系爭債務人異議之訴事件之審理
    期間應為3年4月(計算式：1年4月＋2年＝3年4月)。準此，本
    院認相對人因系爭強制執行事件之執行程序暫予停止之損害
    ，應為212,288元（計算式：1,275,000元×5%×3.33年≒212,2
    88元，元以下四捨五入），從而，本院爰裁定於聲請人供擔
    保212,288元後，系爭強制執行事件之執行程序應暫予停止
    。
五、依強制執行法第18條第2項，裁定如主文。 
中華民國111年6月10日
                  民事第二庭    法  官  陳雅瑩
以上正本係照原本作成
如對本裁定抗告須於裁定送達後10日內向本院提出抗告狀，並繳
納抗告費新臺幣1,000元
中華民國110年6月10日
                                書記官　陳薇晴